臺灣基隆地方法院刑事判決　
111年度基智簡字第5號
聲  請  人  臺灣基隆地方檢察署檢察官
被      告  楊惠絜


上列被告因違反商標法案件，經檢察官提起公訴（110年度偵字
第3943號），原由本院分110年度智易字第7號案件受理，被告於
準備程序中自白犯罪，本院認為宜以簡易判決處刑，爰裁定不經
通常審判程序，逕以簡易判決處刑如下：
    主      文
楊惠絜犯商標法第九十七條之透過網路方式非法意圖販賣而陳列
侵害商標權之商品罪，處拘役伍拾日，如易科罰金，以新臺幣壹
仟元折算壹日，緩刑貳年。
扣案如附表「仿冒商標商品及數量」欄所示之仿冒商標商品，均
沒收之。
　　事實及理由
壹、程序事項
    按「第一審法院依被告在偵查中之自白或其他現存之證據，
    已足認定其犯罪者，得因檢察官之聲請，不經通常審判程序
    ，逕以簡易判決處刑。但有必要時，應於處刑前訊問被告」
    ；「前項案件檢察官依通常程序起訴，經被告自白犯罪，法
    院認為宜以簡易判決處刑者，得不經通常審判程序，逕以簡
    易判決處刑」；「依前二項規定所科之刑以宣告緩刑、得易
    科罰金或得易服社會勞動之有期徒刑及拘役或罰金為限」，
    刑事訴訟法第449條第1項、第2項、第3項分別定有明文。查
    本案被告楊惠絜於本院準備程序，就被訴事實自白不諱（參
    見本院111年2月18日準備程序筆錄—本院智易字卷第120頁）
    ，兼以本院核閱全案事證，已足認定其犯罪暨認與簡易判決
    處刑要件相符，爰依刑事訴訟法第449條第2項規定，裁定改
    由本院逕以簡易判決處刑。
貳、實體事項
一、犯罪事實
    楊惠絜明知如附表「商標名稱」欄所示之商標文字及圖樣，
    分別係附表「商標權人」欄所列公司向我國經濟部智慧財產
    局申請註冊，取得商標權，專用期間分別如附表所示，為國
    際著名商標；於商標權專用期間內，未經該商標權人之同意
    或授權，不得於同一商品，為行銷之目的，使用相同於註冊
    商標之商標，或使用有致相關消費者混淆誤認之虞之近似商
    標；亦不得販賣或意圖販賣而陳列前述侵害商標權人商標之
    商品。詎楊惠絜仍基於意圖販賣而透過網路方式陳列仿冒商
    標商品之犯意，先於民國109年8月至9月間某日某時許，自
    中國「淘寶」網站購入如附表「仿冒商標商品及數量」欄所
    示之商品，嗣明知該等商品之商標圖樣，均係未經附表所示
    商標權人同意或授權之仿冒商標商品，仍於109年8月至9月
    間某日某時許起至110年2月4日為警查獲時止，在其位於基
    隆市○○區○○路000○0號之住所，使用得連線上網之設備連結
    社群網站FACEBOOK（下稱臉書），登入其名稱「楊惠絜」之
    臉書帳戶（下稱臉書帳戶）後，在「全國團媽聯合批發比價
    網」臉書社團，刊登如附表「仿冒商標商品及數量」欄所示
    商品之照片、拍賣資訊而加以陳列之，供不特定人上網瀏覽
    選購，以此方式侵害如附表所示商標權人之商標權。嗣經內
    政部警政署保安警察第二總隊員警發覺上情，遂基於蒐證之
    目的，於109年12月某日某時許喬裝為買家，以新臺幣（下
    同）290元(含運費60元)之價格，向楊惠絜下標購得仿冒「A
    DIDAS」商標之衣服2件，經送商標權人委任之鑑定人於109
    年12月14日鑑定確認為仿冒品後，於110年2月4日15時23分
    許，持本院所核發之110年度聲搜字第45號搜索票至上址住
    所內執行搜索查獲，並扣得附表「仿冒商標商品及數量」欄
    所示之商標商品，經送鑑定，確認附表「仿冒商標商品及數
    量」欄所示物品均為仿冒商標商品，始查悉上情。
二、案經德商阿迪達斯公司（下稱阿迪達斯公司）委任貞觀法律
    事務所謝尚修律師、英商艾須特貝克戴維斯有限公司（下稱
    艾須特公司）與英商一號娛樂英國有限公司（下稱一號娛樂
    公司）共同委任貞觀法律事務所謝尚修律師、法商路易威登
    馬爾悌耶公司（下稱路易威登公司）委任國際通商法律事務
    所杜柏賢律師，分別訴由內政部警政署保安警察第二總隊移
    送臺灣基隆地方檢察署檢察官偵查起訴，被告於本院準備程
    序自白，由本院裁定改依簡易判決處刑程序處理。
三、證據
(一)被告於警詢、偵訊之供述及本院準備程序之自白。
(二)內政部警政署保安警察第二總隊刑事警察大隊110年2月4日
    及110年3月2日扣押筆錄、扣押物品目錄表各1份、110年5月
    12日扣押物品清單3紙。
(三)查獲現場照片2張、楊惠絜違反商標法扣押物品相片對照表1
    份。
(四)喬裝買家之警員與楊惠絜對話紀錄擷取畫面2張、購得商品
    照片2張。
(五)臉書網站「全國團媽聯合批發比較網」社團網頁列印資料1
    份。
(六)中華郵政股份有限公司109年12月8日儲字第1090921393號函
    及函附楊惠絜帳戶基本資料1紙。
(七)告訴人阿迪達斯公司向經濟部智慧財產局申請註冊核准登記
    商標第00000000號、第00000000號、第00000000號、第0000
    0000號之商標單筆詳細報表、阿迪達斯公司委任貞觀法律事
    務所110年3月12日出具之鑑定報告書各1份。
(八)告訴人艾須特公司與一號娛樂公司共同向經濟部智慧財產局
    申請註冊核准登記商標第00000000號之商標單筆詳細報表、
    艾須特公司與一號娛樂公司共同委任貞觀法律事務所110年3
    月3日出具之鑑定報告書各1份。
(九)被害人日商三麗鷗股份有限公司（下稱三麗鷗公司）向經濟
    部智慧財產局申請註冊核准登記商標第00000000號、第0000
    0000號、第00000000號之商標單筆詳細報表、三麗鷗公司委
    任萬國法律事務所110年3月23日出具之侵害商標權真仿品比
    對報告各1份。
(十)被害人美商昂德亞摩公司（下稱昂德亞摩公司）向經濟部智
    慧財產局申請註冊核准登記商標第00000000號、第00000000
    號之商標單筆詳細報表、昂德亞摩公司委任恒鼎知識產權代
    理有限公司110年4月21日出具之鑑定報告書各1份。　　　
()被害人荷蘭商耐克創新有限合夥公司（下稱耐克公司）向經
    濟部智慧財產局申請註冊核准登記商標第00000000號之智慧
    財產局商標資料檢索服務註冊簿查詢結果明細、台灣耐基商
    業有限公司（下稱耐基公司）110年3月23日出具之鑑定報告
    書各1份。
()被害人盧森堡商斐樂盧森堡有限公司（下稱斐樂公司）向經
    濟部智慧財產局申請註冊核准登記商標第00000000號之智慧
    財產局商標註冊簿列印資料、斐樂股份有限公司(台灣斐樂
    公司)110年2月19日斐管字第1100207號函及函附之檢視報告
    書各1份。
()告訴人路易威登公司向經濟部智慧財產局申請註冊核准登記
    商標第00000000號、第00000000號、第00000000號、第0000
    0000號、第00000000號、第00000000號、第00000000號之商
    標單筆詳細報表、路易威登公司知識產權副經理禤貫之110
    年4月12日出具之鑑定報告書各1份。
()扣案之仿冒阿迪達公司所有商標之衣服2件、外套、包包各1
    件、仿冒艾須特公司及一號娛樂公司共有商標之行李箱套1
    件、仿冒路易威登公司所有商標之包包1件、仿冒三麗鷗公
    司所有商標之衣服、行李箱套、面紙盒、包包、卡套各1件
    及手機殼3件、仿冒昂德亞摩公司所有商標之外套1件、仿冒
    耐克公司所有商標之外套1件、仿冒斐樂公司所有商標之鞋
    子2雙。
四、論罪科刑
(一)按「未得商標權人或團體商標權人同意，為行銷目的而有下
    列情形之一，處三年以下有期徒刑、拘役或科或併科新臺幣
    二十萬元以下罰金：一、於同一商品或服務，使用相同於註
    冊商標或團體商標之商標者。二、於類似之商品或服務，使
    用相同於註冊商標或團體商標之商標，有致相關消費者混淆
    誤認之虞者。三、於同一或類似之商品或服務，使用近似於
    註冊商標或團體商標之商標，有致相關消費者混淆誤認之虞
    者」、「明知他人所為之前二條商品而販賣，或意圖販賣而
    持有、陳列、輸出或輸入者，處一年以下有期徒刑、拘役或
    科或併科新臺幣五萬元以下罰金」商標法第95條第1款、第2
    款、第3款、第97條規定甚明。又購買者為偵查辦案佯稱購
    買，而將販賣者誘出以求人贓俱獲，因其無實際買受之真意
    ，則該次行為，自不能論以販賣既遂（最高法院90年度台上
    字第7030號刑事判決意旨參照）。
(二)查本件係內政部警政署保安警察第二總隊員警為蒐證取樣，
    而喬裝成買家，透過臉書私訊之方式，向被告下標購買陳列
    於「全國團媽聯合批發比價網」臉書社團之仿冒「ADIDAS」
    商標圖樣之衣服2件，其形式上雖與被告有互為買賣之約定
    ，事實上仍無真正成立買賣契約之意，是被告於斯時出售仿
    冒「ADIDAS」商標圖樣之衣服予員警之行為，應僅屬販賣未
    遂。而商標法未對販賣仿冒商標商品未遂之行為加以處罰，
    已如前述。又檢察官雖認為被告係犯商標法第97條前段之販
    賣仿冒商標商品罪，然查，本件除被告於警詢時陳稱另曾賣
    出約3件上開侵權商品（ADIDAS商標商品3件），約獲有營業
    所得450元外，僅有上開員警付款向被告購得仿冒商品，並
    無其他次訂購及出貨紀錄，亦乏其他購買者之證述，以致被
    告所稱之3件侵權商品的售出時間及價格，均有未明。從而
    ，本件僅被告自白有販賣情事，但究竟不可以被告之自白為
    唯一證據，在無其他事證可佐下，尚不得僅憑被告之自白，
    即為被告不利之認定。惟被告明知為仿冒商標商品而意圖販
    賣而陳列之犯行足以認定，是被告就此部分所為，應構成商
    標法第97條後段之透過網路方式非法意圖販賣而陳列侵害商
    標權之商品罪。又臺灣地區與大陸地區人民關係條例第40條
    第1項前段規定：「輸入或攜帶進入臺灣地區之大陸地區物
    品，以進口論。」，是被告自中國大陸地區輸入上開仿冒商
    標商品，仍構成商標法第97條所稱之「輸入」行為，惟被告
    意圖販賣而輸入、持有之低度行為，均為其意圖販賣而陳列
    之高度行為所吸收，不另論罪。起訴書固記載被告涉犯商標
    法第97條前段之非法販賣仿冒商標商品罪；惟被告係在上開
    臉書社團，陳列前開侵害商標權商品，顯屬同條後段所定透
    過網路方式非法意圖販賣而陳列侵害商標權商品之行為，起
    訴書上開所載容有誤會，然論罪法條既屬同一，即無變更起
    訴法條之必要，併此敘明。
(三)按數行為於同時同地或密切接近之時地實施，侵害同一之法
    益，各行為之獨立性極為薄弱，依一般社會健全觀念，在時
    間差距上，難以強行分開，在刑法評價上，以視為數個舉動
    之接續施行，合為包括之一行為予以評價，較為合理，則屬
    接續犯，而為包括之一罪（最高法院86年台上字第3295號判
    決要旨參照）。被告係基於單一意圖販賣而透過網路方式陳
    列侵害商標權商品之犯罪決意，自109年8月至9月間某日某
    時許起至110年2月4日為警查獲時止，於其住處多次以透過
    網路方式陳列上開仿冒商標商品之行為，係於相近之時間、
    地點，以相同行為模式反覆持續為之，各行為間之獨立性極
    為薄弱，依一般社會健全觀念，客觀上難以強行分開，應視
    為數個舉動之接續實行，合為包括之一行為予以評價，論以
    接續犯之實質上一罪。是起訴書認被告所為係成立集合犯之
    一罪，容有誤會，併予指明。
(四)又被告以一陳列行為，同時侵害附表所示各商標權人之商標
    權法益，係屬一行為觸犯數罪名之同種想像競合犯，應依刑
    法第55條規定，從一重處斷。
(五)爰以行為人之責任為基礎，本院審酌商標具有辨識商品來源
    之功用，且企業者通常經過相當時間並投入大量資金於商品
    之行銷及品質之改良，始得使該商標具有代表一定品質之效
    ，然被告竟意圖販賣而陳列仿冒商標商品，嚴重缺乏尊重他
    人智慧財產權之觀念；被告為貪圖小利，意圖販賣而陳列品
    質低劣之仿冒商標商品，對商標專用權人潛在市場利益造成
    侵害非小，有礙公平交易秩序，並破壞我國致力於智慧權保
    護之國際聲譽；惟衡酌被告犯後坦承犯行，態度尚可，且未
    曾有任何犯罪紀錄，有臺灣高等法院前案紀錄表1份在卷足
    稽，素行良好，兼衡其智識（國中畢業）、自陳之經濟（小
    康）、自陳罹有小兒麻痺、家庭、生活等一切情狀，量處如
    主文所示之刑，並諭知易科罰金之折算標準，以資懲儆。
(六)又被告前未曾因故意犯罪而受有期徒刑以上刑之宣告，此有
    臺灣高等法院被告前案紀錄表在卷可參，已詳如上述；兼以
    被告於本案所為固非可取，惟其已知悔悟，並於本院準備程
    序坦承犯行，並深具悔意，且已與告訴人阿迪達公司、艾須
    特公司、一號娛樂公司共同委任之代理人蔡逸騏律師調解成
    立，約定分別分期賠償阿迪達斯公司20,000元、艾須特公司
    及一號娛樂公司共20,000元，此有本院111年2月18日準備程
    序及111年度附民移調字第46號調解筆錄附卷可稽（見本院
    智易字卷第119頁至第122頁、第125頁至第127頁）。而阿迪
    達斯公司、艾須特公司、一號娛樂公司委任之共同代理人謝
    尚修律師亦表示被告已於111年4月1日將分期款項全數付清
    、履行調解條件，並表示請給予被告緩刑宣告之機會，此有
    刑事陳報狀（三）1紙附卷可稽（見本院智易字卷第127頁）
    。本院認被告既已履行全部調解條件，已受有懲罰，且被告
    素行良好，犯後深表悔意，本件因一時失慮、致罹刑章，足
    見其經此偵審程序，當知所警惕，信無再犯之虞，本院認所
    宣告之刑，仍以暫不執行為適當，爰依刑法第74條第1項第1
    款規定，併宣告緩刑2年，以勵自新。
(七)按侵害商標權、證明標章權或團體商標權之物品或文書，不
    問屬於犯罪行為人與否，沒收之，商標法第98條定有明文。
    查扣案如附表「仿冒商標商品及數量」欄所示之物均為仿冒
    商標商品，均係侵害商標權之物，不問屬於犯罪行為人與否
    ，應依商標法第98條之規定，均予宣告沒收。
(八)按犯罪所得，屬於犯罪行為人者，沒收之。但有特別規定者
    ，依其規定。刑法第38條之1第1項定有明文。查被告於警詢
    中，自承其於有販賣仿冒商標商品，並獲有營業所得約450
    元（見被告110年3月2日詢問筆錄─偵卷第21頁）等語，並於
    警詢時繳交予員警扣案，有內政部警政署保安警察第二總隊
    刑事警察大隊偵查第二隊扣押物品清單（見偵卷第251頁）
    在卷可佐，惟並無其他積極證據佐證被告確有售出仿冒商標
    商品之行為，自不得以被告之自白作為認定之唯一證據，已
    如前述，是本案無證據足認被告有犯罪所得，故不予宣告沒
    收犯罪所得，附此敘明。
五、據上論斷，應依刑事訴訟法449條第2項、第3項、第454條第
    1項、第450條第1項，逕以簡易判決處刑如主文。
六、本案經檢察官黃佳權偵查起訴，由檢察官林明志到庭執行職
    務，嗣改依簡易判決處刑。
七、如不服本判決，得自判決送達之日起20日內，向本院提出上
    訴狀，上訴於本院合議庭。
中　　華　　民　　國　　111 　年　 　8  　月　　 20 　日
                  基隆簡易庭法  官  李辛茹
以上正本證明與原本無異。
如不服本判決，應於判決送達後20日內，向本院提出上訴書狀，
上訴於本院合議庭，並按他造當事人之人數附具繕本。　
中　　華　　民　　國　　111 　年　　8 　　月　　22　　日
                           書記官  李品慧
附表
編號  商標名稱 商標權人 註冊審定號  註冊日期／  專用期限 仿冒商標商品及數量     備  註 一 1 babycinnamon (Device) 日商三麗鷗股份有限公司 第00000000號 92年11月16日／ 112年11月15日 仿冒左列商標圖樣之衣服1件、行李箱套1件、手機殼3件、面紙盒1件、包包1件、卡套1件 1.為警搜索扣押之物。 2.內政部警政署保安警察第二總隊扣押物品清單編號1至編號6－偵卷第229頁  2 POMPOMPURIN ポムポムプリン+圖  第00000000號 88年12月1日／ 118年11月30日    3  KT 臉圖  第00000000號 103年1月1日／ 112年12月31日    4 MY MELODY & Device  第00000000號 99年6月16日／ 119年6月15日   二 １ Device 英商艾須特貝克戴維斯有限公司、英商一號娛樂英國有限公司 第00000000號 105年6月16日／ 115年6月15日 仿冒左列商標圖樣之行李箱套1件 1.為警搜索扣押之物。 2.內政部警政署保安警察第二總隊扣押物品清單編號7－偵卷第229頁 三 1 DECOR FLORAL (fig.) 法商路易威登馬爾悌耶公司  第00000000號 94年5月16日／ 114年5月15日 仿冒左列商標圖樣之包包1件 1.為警搜索扣押之物。 2.內政部警政署保安警察第二總隊扣押物品清單編號8－偵卷第229頁  2 FLEUR dans un losange (fig.)  第00000000號 94年11月16日／ 114年11月15日    3 LOUIS VUITTON（墨色）  第00000000號 68年2月1日／ 118年1月31日    4 LV   第00000000號 79年4月28日／ 118年1月31日    5 FLEUR(figurative)(annexed)  第00000000號 87年12月16日／ 117年12月15日    6 FLEUR dans un cercle(figurative)(annexed)  第00000000號 88年3月16日／ 118年3月15日    7 Monogram Canvas  第00000000號 101年12月1日／ 111年11月30日   四 1 UA Logo 美商昂德亞摩公司 第00000000號 101年3月16日／ 111年3月15日 仿冒左列商標圖樣之外套1件 1.為警搜索扣押之物。 2.內政部警政署保安警察第二總隊扣押物品清單編號9－偵卷第231頁  2 UNDER ARMOUR(in block letters)  第00000000號 101年3月16日／ 111年3月15日   五 1 WING Design(墨色) 荷蘭商耐克創新有限合夥公司 第00000000號 68年10月1日／ 108年9月30日 仿冒左列商標圖樣之外套1件 1.為警搜索扣押之物。 2.內政部警政署保安警察第二總隊扣押物品清單編號10－偵卷第231頁 六 1 Trefoil Version 5(device mark) 德商阿迪達斯公司 第00000000號 97年2月1日／ 117年1月31日 仿冒左列商標圖樣之外套1件、包包1件、衣服2件 1.為警搜索扣押之物。 2.內政部警政署保安警察第二總隊扣押物品清單編號11、12、14－偵卷第231頁 3.含警員喬裝買家購買之商品2件  2 adidas Version 3(stylized word mark)  第00000000號 97年2月1日／ 117年1月31日    3 ADIDAS(亞得脫士文字)  第00000000號 61年11月1日／ 111年10月31日    4 adidas & 3-stripe device  第00000000號 88年6月16日／ 111年10月31日   七 1 FILA（墨色） 盧森堡商斐樂盧森堡有限公司 第00000000號 61年9月1日／ 111年7月31日 仿冒左列商標圖樣之鞋子1雙 1.為警搜索扣押之物。 2.內政部警政署保安警察第二總隊扣押物品清單編號13－偵卷第231頁